臺灣板橋地方法院交通事件裁定　　 93年度交聲字第1783號
原處分機關　交通部公路總局臺北區監理所蘆洲監理站
異　議　人　甲○○
　　　　　　　　　　國民
上列異議人因違反道路交通管理處罰條例案件，對於交通部公路
總局臺北區監理所蘆洲監理站於民國93年12月16日以蘆監二字第
裁46─A9J402891 號所為之裁決處分（原舉發案號：台北市政府
警察局交通警察大隊93年10月5 日北市警交大字第A9J402891 號
），聲明異議，本院裁定如下：
    主  文
異議駁回。
    理由
一、本件原處分機關以受處分人即異議人甲○○於民國93年9 月
    29日12時39分許，騎乘車牌號碼為DVP-911 號之輕型機車行
    經有燈光號誌管制之臺北市○○○路與青島東路路口時，闖
    越紅燈，為警攔停而製單舉發，惟異議人拒絕簽收，經警記
    明拒收事由後視為送達，嗣由原處分機關以異議人違反道路
    交通管理處罰條例第53條之規定，裁處罰鍰新臺幣（下同）
    2700元，並依同條例第63條第1 項第3 款之規定記違規點數
    3 點。
二、異議人意旨略以：伊於93年9 月29日行經台北市○○○路與
    青島東路時，因行車號誌故障，遭執勤員警開單舉發，於是
    向監理所申訴，於近日接到監理所裁決書，書狀內敘明因查
    無任何故障通報，亦無維修紀錄，因此依法裁決，實則當日
    中山南路及青島東路口，號誌確實有故障，怎可用查無故障
    通報亦無維修紀錄，就將事實扭曲云云，實難令異議人甘服
    ，爰請求撤銷原處分。
三、按汽車駕駛人，行經有燈光號誌管制之交岔路口闖紅燈者，
    處1800元以上，5400元以下罰鍰，汽車駕駛人並記違規點數
    3 點，道路交通管理處罰條例第53條、第63條第1 項第3 款
    分別定有明文。次按行為人有違反道路交通管理處罰條例之
    情形，經當場舉發者，應填製舉發通知單後交付該行為人簽
    名或蓋章收受之，拒絕簽章者，並記明其事由，視為已收受
    ，違反道路交通管理事件統一裁罰基準及處理細則第11條第
    1 項第1 款亦規定甚明。再按違反道路交通管理事件行為人
    ，未依規定自動繳納罰鍰，或未依規定到案聽候裁決，處罰
    機關應於舉發違反道路交通管理事件通知單送達二個月內依
    基準表逕行裁決之，違反道路交通管理事件統一裁罰基準及
    處理細則第44條第1 項亦有明文可循。
四、經查：
（一）本件舉發機關即臺北市政府警察局交通警察大隊以受處分
      人即異議人甲○○於93年9 月29日12時39分許，騎乘車牌
      號碼為DVP-911 號之輕型機車行經有燈光號誌管制之臺北
      市○○○路及青島東路路口時，闖越紅燈，而攔停製單舉
      發，惟異議人拒絕簽收，經警於舉發通知單上記明拒收事
      由，此有臺北市政府警察局北市警交大字第A9J402891 號
      舉發違反道路交通管理事件通知單（舉發違反法條誤植為
      第53條第1 項）乙紙在卷可稽。而異議人受舉發之時雖拒
      絕簽收員警所開立之舉發通知單，然舉發員警已於其上記
      明「拒簽收」之事由，依前開道路交通管理事件統一裁罰
      基準及處理細則第11條第1 項第1款 之規定，視為異議人
      已收受該違規通知單，本件舉發程序亦於法無違。又原處
      分機關因異議人未依規定自動繳納罰鍰或到案聽候裁決，
      乃據上開舉發內容以異議人違反道路交通管理處罰條例第
      53條之規定，於93年12月16日以蘆監二字第裁46-A9J4058
      91號裁處罰鍰2700元，並依同條例第63條第1 項第3 款之
      規定記違規點數3 點，此亦有交通部公路總局臺北區監理
      所蘆監二字第裁46-A9J405891號裁決書（舉發違反法條誤
      植為第53條第1 項）等存卷足據。
（二）異議人雖否認有何違規行為，並以前開情詞置辯。然查異
      議人確於前開時、地有前揭之違規事實，業據本件執勤員
      警所屬單位即臺北市政府警察局中正第一分局查證屬實，
      其內容為：駕駛人甲○○於當日駕駛車號DVP-911 號輕型
      機車，沿本市○○○路東向西行駛至中山南路口，行車管
      制號誌已轉換紅燈陳君未依規定煞停，逕自由東向西直行
      闖紅燈行駛，本分局執勤員警見狀乃予以攔停告知違規事
      項，並依道路交通管理處罰條例第53條製單舉發，惟陳君
      拒絕簽名、收執通知單，員警乃依違反道路交通管理事件
      統一裁罰標準及處理細則第11條第1 項第1 款規定於通知
      單上載明「拒簽收」等語。同時該分局並請臺北市交通管
      制工程處查明是否有異議人所陳述之故障情形，該處於93
      年11月24日回函，其內容為：經查台北市○○○路、青島
      東路於93年9 月29日當日，並未接獲任何故障通報亦無維
      修紀錄。此分別有臺北市政府警察局中正第一分局93年11
      月17日北市警中正一分交字第09363040400 號函、臺北市
      交通管制工程處93年11月24日北市交工程字第字第093336
      59400 號函各1 紙附卷足憑。況本院為求謹慎以保障異議
      人之利益，又依職權向臺北市交通管制工程處函詢，中山
      南路與青島東路於93年9 月29日前後1 星期之行車號誌之
      故障通報或維修紀錄，其回函內容：「（1）查 台北市○
      ○○路與青島東路路口，93年9 月24日中午13時15分許，
      勤務中心110 通報號誌控制器不能手動操控燈號，業經本
      處當日13時50分派員現場查修，該設施正常並未故障。（
      2）號 誌控制器不能手動不影響號誌燈號正常運作。」等
      語，此有臺北市交通管制工程處94年1 月4 日北市交工程
      字第09334050300 號函1 紙附卷足憑。由該處回函觀之，
      本件舉發地點於舉發時間並無故障通報或維修紀錄等情。
      次查按交通警員製單舉發違反道路交通管理處罰條例所列
      之違規行為，係公務員基於職務上權力，依法就特定之具
      體事件所為具公法上效果之單方行政行為，基於公務員為
      公法上行為具有公信力之原則，該行政處分當可被推定為
      真正，本此公信原則，立法者乃賦予行政機關制定違反道
      路交通事件統一裁罰標準及處理細則，使執勤警員得當機
      處分以達其維護交通秩序、安全之行政目的。反之，若謂
      公務員一切行政行為均需預留證據以證其實，則國家行政
      勢必窒礙難行。本件執勤員警與異議人素不相識，且無嫌
      隙，應無攀誣異議人之理。則本件異議人既未能提出任何
      關於舉發不實之事證，復查無任何證據足資證明執勤員警
      有何捏造事實違法取締之不法情事，執勤員警本於維護交
      通秩序、安全職責所為之舉發，自應受到合法、正確之推
      定，而得據以認定異議人上開違規之事實。
（三）又本件舉發指定應到案日期為93年10月14日，有上開舉發
      通知單附卷可稽，然異議人未於期限內到案，原處分機關
      始於93年12月16日依違反道路交通管理事件統一裁罰基準
      及處理細則第44條第1 項及違反道路交通管理事件統一裁
      罰基準表之規定，依其違規情節及到案情形（因未到案而
      逕行裁處）裁處法定罰鍰2700元，並依同條例第63條第1
      項第3 款之規定記違規點數3 點，並無於法不合之處。
五、綜上所述，異議人所為置辯，尚無足採信，原處分機關據以
    依法處分，核無違誤，本件異議為無理由，應予駁回。
據上論斷，應依道路交通案件處理辦法第19條，裁定如主文。
中    華    民    國    94    年    4    月    29     日
                  交通法庭           法　官  吳幸娥
以上正本證明與原本無異
如不服本裁定應於送達後5日內向本院提出抗告狀
                                     書記官　洪惠玲
中　　華　　民　　國　　94　　年　　4 　　月　　29　　日
